臺灣臺中地方法院刑事判決　　　　　　　96年度訴字第2282號
公　訴　人　臺灣臺中地方法院檢察署檢察官
被　　　告　甲○○
上列被告因違反毒品危害防制條例案件，經檢察官提起公訴（95
年度毒偵字第678號、第2755號），本院合議庭裁定由受命法官
獨任行簡式審判程序，判決如下：
    主  文
甲○○施用第一級毒品，累犯，處有期徒刑拾月；又施用第二級
毒品，累犯，處有期徒刑陸月；應執行有期徒刑壹年貳月。扣案
之第一級毒品海洛因壹小包（驗餘數量0.0341公克)沒收銷燬之
；又扣案之注射針筒壹支、塑膠鏟管壹支、生理食鹽水注射液壹
瓶、生理食鹽水注射液空瓶壹瓶、毒品殘渣袋壹只，均沒收。
    犯罪事實
一、甲○○素行不良，曾於民國92年間，因施用毒品案件，經法
    院裁定送強制戒治後，因法律修正而於93年1月9日出所。又
    於93年間因公共危險、傷害、違反毒品危害防制條例案件，
    經法院分別判處有期徒刑3月、4月、10月，並定執行刑1年1
    月確定，甫於94年1月31日縮刑期滿執行完畢。詎仍不知悔
    改，竟基於反覆施用第一級毒品海洛因之犯意，自95年7月
    某日起，至96年5月19日22時許，在臺中市○○○○街25號5樓
    之1，及臺中市○○○街239號7樓之5等處，每隔3至4日，以
    將海洛因置入香菸內點燃後吸食或將海洛因摻水稀釋後放入
    注射針筒，再注射入手臂之方式，反覆施用第一級毒品海洛
    因多次。又基於反覆施用第二級毒品安非他命之犯意，自95
    年7月某日起，至96年5月19日晚上9時許，約每一星期1次，
    以將安非他命放在玻璃球內，以火燒烤使成煙霧後吸食之方
    式，反覆施用第二級毒品甲基安非他命多次。嗣為警於96年
    1月23日23時20分許，在臺中市○○○○街25號5樓之1查獲，
    並扣得塑膠鏟管1支、生理食鹽水注射液空瓶1瓶、毒品殘渣
    袋1只；另為警於96年5月20日13時40分許，在臺中市○○○
    街239號7樓之5查獲，並扣得海洛因1小包（驗餘數量0.0341
    公克）、注射針筒1支、生理食鹽水注射液1瓶等物。
二、案經臺中市警察局第一分局報告臺灣臺中地方法院檢察署檢
    察官偵查起訴，本院改由受命法官獨任行簡式審判程序。
    理  由
一、認定犯罪事實與量刑審酌之依據：
  (一)被告甲○○之自白。
  (二)臺中市警察局第一分局搜索扣押筆錄、扣押物品目錄表各2
    份、委託鑑驗尿液代號與真實姓名對照表2紙、查獲扣案物
    品相片10張、姓名對照表2份、中山醫學大學附設醫院藥物
    檢驗科藥物檢測中心尿液檢驗報告2份、行政院衛生署草屯
    療養院鑑定書1份。
  (三)扣案之海洛因1小包（驗餘數量0.0341公克)、注射針筒1支
    、塑膠鏟管1支、生理食鹽水注射液1瓶、生理食鹽水注射液
    空瓶1瓶、毒品殘渣袋1只。
  (四)臺灣高等法院被告前案紀錄表（被告前案、累犯及素行之認
    定）。
二、按施用毒品成癮者，其施用毒品之行為每常具有反覆實施之
    特性，是其行為與毒品危害防制條例第10條第1 項之構成要
    件，於法律評價上，應認屬「集合犯」，即行為人數次之施
    用毒品行為，應僅論以一罪。而依被告甲○○前即有施用毒
    品之前案紀錄，雖經觀察、勒戒，猶未能戒除毒癮，致再犯
    本罪，且其本件施用毒品之次數非僅一次，時間則稱密接等
    情狀，其為施用毒品成癮者，應無疑義，而其各次之施用毒
    品行為，既應認屬同一反覆施用之犯意下所為，應僅論以一
    罪。
三、核被告所為，係犯毒品危害防制條例第10條第1項、第2項之
    罪。其持有毒品之低度行為，應為施用毒品之高度行為所吸
    收，不另論罪。被告於96年1月23日4時許至96年5月19日晚
    上9時許多次施用第二級毒品之犯行，與起訴之施用第二級
    毒品之行為，既具有集合犯之實質上一罪之關係，自為起訴
    效力所及，本院自當併予裁判。又所犯施用第一級毒品及施
    用第二級毒品二罪間，犯意各別，罪名不同，應分論併罪之
    。被告曾於93年間因公共危險、傷害、違反毒品危害防制條
    例等罪，經法院分別判處有期徒刑3月、4月、10月，並定執
    行刑1年1月確定，甫於94年1月31日縮刑期滿執行完畢，有
    台灣高等法院被告前案紀錄表1份在卷可佐，其前受有期徒
    刑之執行完畢後，五年內再故意犯本件有期徒刑以上之罪，
    為累犯，應依刑法第47條第1項之規定，加重其刑。審酌被
    告之前案、累犯、素行情形、施用毒品持續之期間與頻率、
    犯後已能坦承犯行等一切情狀，分別予以量處如主文所示之
    刑，並定應執行刑。另扣案之第一級毒品海洛因1小包（驗
    餘數量0.0341公克)，因屬查獲之第一級毒品，有行政院衛
    生署草屯療養院鑑定書1份在卷足參，應依毒品危害防制條
    例第18條第1項前段之規定沒收銷燬之。至扣案之注射針筒
    壹支、塑膠鏟管壹支、生理食鹽水注射液壹瓶、生理食鹽水
    注射液空瓶壹瓶、毒品殘渣袋壹只，為被告所有供施用毒品
    之器具，業據被告供承在卷，應依刑法第38條第1項第2款之
    規定，宣告沒收。
據上論結：依刑事訴訟法第273條之1第1項、第299條第1項前段
、第310條之2、第454條第1項，毒品危害防制條例第10條第1項
、第2項、第18條第1項前段，刑法第11條、第47條第1項、第51
條第5款、第38條第1項第2款，判決如主文。
中     華     民     國    96    年    7    月   31   日
                  刑事第六庭   法  官  高英賓
上正本證明與原本無異
如不服本判決，應於送達後10日內向本院提出上訴狀（須附繕本
），上訴於臺灣高等法院臺中分院。
                               書記官  黃士益
中     華     民     國    96    年    7    月   31   日
附錄本案論罪科刑法條全文：
毒品危害防制條例第10條
施用第一級毒品者，處6月以上5年以下有期徒刑。
施用第二級毒品者，處3年以下有期徒刑。
